臺灣嘉義地方法院民事裁定  
110年度司繼字第131號
聲  請  人  財政部南區國稅局

法定代理人  盧貞秀  


關  係  人  蘇緯    

上列聲請人聲請對被繼承人蘇國裕選任遺產管理人事件，本院裁
定如下：
    主  文
選任蘇緯（處理遺產事務之處所：嘉義縣○○市○鄉里○○○000號之2
5）為被繼承人蘇國裕（男，民國00年000月00日生，身分證統一
編號：Z000000000號，民國110年1月17日死亡，生前最後住所：
嘉義縣○○市○○○街00號四樓之3）之遺產管理人。
准對被繼承人蘇國裕之繼承人為承認繼承之公示催告。
被繼承人蘇國裕之大陸地區以外繼承人，應自前項公示催告最後
登載新聞紙之日起，壹年內承認繼承，上述期限屆滿，無繼承人
承認繼承時，被繼承人蘇國裕之遺產，於清償債權並交付遺贈物
後，如有剩餘即歸屬國庫。
聲請程序費用新臺幣1,000元由被繼承人蘇國裕之遺產負擔。
    理  由
一、按繼承開始時，繼承人有無不明，而無親屬會議或親屬會議
    未於一個月內選定遺產管理人者，利害關係人得聲請法院選
    任遺產管理人，並由法院依公示催告程序，定六個月以上之
    期限，公告繼承人，命其於期限內承認繼承，民法第1177條
    、第1178條第1項、第2項規定甚明。又先順序繼承人均拋棄
    其繼承權時，由次順序之繼承人繼承，其次順序繼承人有無
    不明或第四順序之繼承人均拋棄其繼承權者，準用關於無人
    承認繼承之規定，民法第1176條第6項亦定有明文。
二、聲請意旨略以：被繼承人蘇國裕滯欠108年度個人綜合所得
    稅應補稅捐新臺幣3,521元，惟被繼承人於110年1月17日死
    亡，第一順位繼承人均拋棄繼承；無第三順位繼承人，第二
    、四順位繼承人於本件繼承開始前已死亡。查其尚遺有汽車
    2輛及銀行存款101,710元，故本件仍有續行強制執行程序之
    實益，爰依法聲請指定被繼承人之直系血親卑親屬為其遺產
    管理人等語，並提出戶籍資料、繼承系統表、欠稅查詢情形
    表、本院拋棄繼承查詢函及財產查詢清單等件為證。經本院
    審核上揭文件，並依職權調取本院110年度繼字第342號等拋
    棄繼承事件卷宗核閱無誤，足認聲請人之上開主張堪信為真
    實，且核與首揭法條規定，尚無不合。
三、經查，被繼承人蘇國裕之繼承人均已死亡或拋棄繼承，且其
    親屬會議未依民法第1177條之規定選定遺產管理人，因其名
    下尚有存款等財產可供執行，此有被繼承人全國財產稅總歸
    戶財產查詢清單在卷可憑。次查，蘇緯既為被繼承人之長子
    ，與被繼承人關係密切，對於被繼承人之財產狀況較為他人
    清楚，又本件聲請目的為清償稅務，遺產管理程度非屬複雜
    ，並經本院於110年12月1日通知蘇緯表示意見，其迄未陳報
    有何不適宜擔任之情事。綜上，本件堪認選任其為被繼承人
    蘇國裕之遺產管理人為適當，並依法為承認繼承之公示催告
    。
四、依家事事件法第127條第4項，爰裁定如主文。
五、如對本裁定不服，應於裁定送達後10日之不變期間內，向本
    院提出抗告狀，並繳納抗告費新臺幣1,000元。
中　　華　　民　　國　　111 　年　　1 　　月　　6 　　日
               家事法庭  司法事務官 黃冠嵐          
正本係照原本作成。
中　　華　　民　　國　　111 　年　　1 　　月　　6 　　日
                         書　記　官　王博昭